臺灣臺南地方法院刑事判決
111年度交簡上字第121號
上  訴  人  
即  被  告  吳妤萱


上列上訴人即被告因過失傷害案件，不服本院中華民國111年4月
7日111年度交簡字第389號第一審簡易判決（聲請簡易判決處刑
案號：111年度調偵字第63號），提起上訴，本院管轄之第二審
合議庭判決如下：
    主      文
上訴駁回。
吳妤萱緩刑貳年，並應依本院111年度新簡字第330號和解筆錄之
內容履行賠償義務。
    事實及理由
一、本件以下所引用具傳聞性質之供述證據，因檢察官、被告吳
    妤萱於本院言詞辯論終結前，均同意有證據能力，本院審酌
    該等證據之作成或取得之狀況，並無非法或不當取證之情事
    ，且亦無顯不可信之情況，復經本院於審理期日就上開證據
    依法踐行調查、辯論，均有證據能力。
二、其餘卷附證據，非屬供述證據，皆無傳聞證據之適用，復查
    無違反法定程序取得之情形，依刑事訴訟法第158條之4規定
    之反面解釋，均應有證據能力，合先敘明。 
三、本案經本院審理結果，認第一審判決以被告係犯汽車駕駛人
    ，無駕駛執照，因過失傷害人罪，量處被告拘役30日，並諭
    知易科罰金之折算標準，其認事用法及量刑均無不當，應予
    維持，除證據部分補充「被告於本院第二審準備及審理程序
    中之自白」外，餘均引用如【附件一】之第一審刑事簡易判
    決書之記載。
四、被告上訴意旨略以：本件被告已於本院二審審理中與告訴人
    達成和解，請求為緩刑宣告等語(見本院交簡上字卷第56、5
    7頁)惟未指摘原審判決有何認事用法違背法令之處而提起上
    訴，為無理由，應予駁回。
五、被告未曾因故意犯罪受有期徒刑以上刑之宣告，此有臺灣高
    等法院被告前案紀錄表在卷可考(見本院交簡上字卷第51頁)
    。且被告於民國111年7月14日與告訴人和解成立，告訴人表
    示原諒被告，不願再追究被告刑事責任，並同意給予被告緩
    刑機會等情，有本院111 年度新簡字第330號和解筆錄在卷
    可稽（見本院交簡上字卷第41、42頁），足認被告有知錯改
    過之意，諒被告經此偵查、審判及科刑教訓後，當知警惕，
    應無再犯之虞，本院因認上開宣告刑，以暫不執行為適當，
    爰依刑法第74條第1項第1款之規定，宣告緩刑如主文所示，
    以啟自新，並觀後效。又為確保被告能履行和解筆錄，以維
    護告訴人之權益，因認本件緩刑宣告有依刑法第74條第2項
    第3款規定為附記事項之必要，爰命被告應於緩刑期間內依
    本院111年度新簡字第330號和解筆錄內容給付賠償金(詳如
    【附件二】)。又倘若被告不履行此一負擔，情節重大，足
    認原宣告之緩刑難收其預期效果，而有執行刑罰之必要者，
    依刑法第75條之1第1項第4款規定，得由檢察官聲請撤銷緩
    刑宣告，併予敘明。
據上論斷，應依刑事訴訟法第455條之1第1項、第3項、第364條
、第368條、第373條，刑法第74條第1項第1款、第2項第3款，判
決如主文。
案經檢察官 蘇榮照 聲請簡易判決處刑，檢察官 蔡明達 到庭執
行職務。
中　　華　　民　　國　　111 　年　　11　　月　　11　　日
                  刑事第十六庭　審判長法　官   蔡直青
                                      法　官　 鄭雅文
                                      法　官　 梁淑美
以上正本證明與原本無異。
本判決不得上訴。
　　　　　　　　　　　　　　　　　　　書記官   鄭瓊琳
中　　華　　民　　國　　111 　年　　11　　月　　11　　日
附錄法條:
道路交通管理處罰條例第86條第1項
汽車駕駛人，無駕駛執照駕車、酒醉駕車、吸食毒品或迷幻藥駕
車、行駛人行道或行經行人穿越道不依規定讓行人優先通行，因
而致人受傷或死亡，依法應負刑事責任者，加重其刑至二分之一
。
中華民國刑法第284條
因過失傷害人者，處1年以下有期徒刑、拘役或10萬元以下罰金
；致重傷者，處3年以下有期徒刑、拘役或30萬元以下罰金。
【附件一】
臺灣臺南地方法院刑事簡易判決
111年度交簡字第389號
聲  請  人  臺灣臺南地方檢察署檢察官
被      告  吳妤萱
上列被告因過失傷害案件，經檢察官聲請以簡易判決處刑（111
年度調偵字第63號），本院判決如下：
    主  文
吳妤萱犯無駕駛執照駕車過失傷害罪，處拘役參拾日，如易科罰
金，以新臺幣壹仟元折算壹日。
    事實及理由
一、本件除證據部分另補充：臺南市車輛行車事故鑑定覆議委員
    會覆議意見書1份（參見本院卷第47頁至第48頁）外，其餘
    犯罪事實及證據，均引用檢察官聲請簡易判決處刑書（如附
    件，以下簡稱聲請書）之記載。
二、按汽車駕駛人，無駕駛執照駕車、酒醉駕車、吸食毒品或迷
    幻藥駕車、行駛人行道或行經行人穿越道不依規定讓行人優
    先通行，因而致人受傷或死亡，依法應負刑事責任者，加重
    其刑至二分之一，道路交通管理處罰條例第86條第1項，定
    有明文。查被告吳妤萱於本件交通事故發生當時，並未考領
    普通重型機車駕駛執照之情，有證號查詢機車駕駛人資料1
    紙在卷可按，其因過失肇致本件交通事故，致使告訴人白玉
    欣因而受傷，核被告所為，係犯道路交通管理處罰條例第86
    條第1項、刑法第284條前段之無駕駛執照駕車過失傷害罪。
    又被告在肇事後，其犯罪未被有偵查權之公務員或機關發覺
    前，向前往醫院處理本件交通事故之臺南市政府警察局永康
    分局交通分隊警員自首，坦承犯行進而接受裁判，此有臺南
    市政府警察局永康分局交通分隊道路交通事故肇事人自首情
    形紀錄表1紙附卷（參見警卷第39頁）可稽，其行為合乎自
    首之要件，爰依刑法第62條前段之規定減輕其刑。並依刑法
    第71條規定，先加後減之。
三、本院審酌被告因疏未遵守道路交通安全規則規定，致使告訴
    人因此受有如聲請書所載之傷害，被告行為顯有過失，自應
    予以非難。復考量被告迄未能與告訴人達成民事上和解賠償
    損害，及衡酌被告於本件事故之過失程度與情節、告訴人所
    受傷勢輕重，暨兼衡被告小學畢業之智識程度、勉持之家庭
    經濟狀況與犯罪後否認過失行為態度等一切情狀，量處如主
    文所示之刑，並諭知易科罰金之折算標準，以資懲儆。
四、依刑事訴訟法第449條第1項前段、第454條第2項，道路交通
    管理處罰條例第86條第1項，刑法第284條前段、第62條前段
    、第41條第1項前段，刑法施行法第1條之1第1項，逕以簡易
    判決處刑如主文所示。
五、如不服本件判決，得自收受送達之日起20日內，向本院提起
    上訴狀（須附繕本），上訴於本院管轄之第二審地方法院合
    議庭。
中　　華　　民　　國　　111 　年　　4 　　月　　7 　　日
　　　　　　　　　刑事第七庭    法　官　郭千黛
以上正本證明與原本無異。                                                                   書記官　黃瓊蘭 　 中　　華　　民　　國　　111 　年　　4 　　月　　8 　　日
附錄本案論罪科刑法條：
道路交通管理處罰條例第86條第1項
汽車駕駛人，無駕駛執照駕車、酒醉駕車、吸食毒品或迷幻藥駕
車、行駛人行道或行經行人穿越道不依規定讓行人優先通行，因
而致人受傷或死亡，依法應負刑事責任者，加重其刑至二分之一
。
中華民國刑法第284條：
因過失傷害人者，處 1 年以下有期徒刑、拘役或 10 萬元以下
罰金；致重傷者，處 3 年以下有期徒刑、拘役或 30 萬元以下
罰金。
（附件）
臺灣臺南地方檢察署檢察官聲請簡易判決處刑書
                                   111年度調偵字第63號　
　　被　　　告　吳妤萱　女　61歲（民國00年0月0日生）
　　　　　　　　　　　　住○○市○○區○○街000巷0號
　　　　　　　　　　　　國民身分證統一編號：Z000000000號
上列被告因過失傷害案件，業經偵查終結，認為宜以簡易判決處
刑，茲將犯罪事實及證據並所犯法條分敘如下：
　　　　犯罪事實
一、吳妤萱於民國110年2月26日8時20分許，無照騎乘車牌號碼0
    00-000號普通重型機車，沿臺南市永康區洲尾街由南往北方
    向行駛，原應注意汽車行駛時，轉彎車應讓直行車先行。而
    依當時天候晴、日間自然光線、路面乾燥、無缺陷、無障礙
    物、視距良好之情狀，客觀上並無不能注意之情形，竟疏於
    注意及此，行經該路段與海尾街355巷之交岔路口時，貿然
    左轉。適對向白玉欣騎乘車牌號碼000-000號普通重型機車
    行駛至此，雙方因而發生碰撞，致白玉欣受有左尺橈骨閉鎖
    性骨折之傷害。
二、案經白玉欣訴由臺南市政府警察局永康分局報告偵辦。
　　　 證據並所犯法條
一、訊據被告吳妤萱雖坦承於上揭時地與告訴人白玉欣發生交通
    事故一情不諱，然辯稱：當時我的機車沒有與告訴人的機車
    發生碰撞，我也沒有撞到告訴人，為何他會受傷、還要我賠
    償云云。惟上揭犯罪事實業據告訴人指訴綦詳，復有道路交
    通事故現場圖、道路交通事故調查報告表（一）（二）、奇
    美醫療財團法人奇美醫院診斷證明書1紙、現場照片等附卷
    可佐。按汽車行駛至交岔路口，轉彎車應讓直行車先行，道
    路交通安全規則第102條第1項第7款定有明文，被告於前揭
    時地駕車本應注意遵守上揭規定。且依當時情形又無不能注
    意之情事，被告竟疏於注意及此，以致肇事，造成告訴人受
    有前揭傷害，被告顯有過失。且本件交通事故，經送臺南市
    車輛行車事故鑑定會鑑定結果，亦同此意見，此有該會函文
    及鑑定意見書（南市交鑑字第1101401691號、南鑑0000000
    案）在卷可參。又被告過失行為與告訴人之受傷具有相當因
    果關係。被告所辯顯係事後卸責之詞，自不足採。本件事證
    明確，被告罪嫌堪予認定。
二、核被告所為，係犯道路交通管理處罰條例第86條第1項、刑
    法第284條前段之汽車駕駛人無駕駛執照駕車過失傷害罪嫌
    。被告未考領合格之駕駛執照即駕駛車輛上路，因而致人受
    傷，依法應負上開刑事責任，請依道路交通管理處罰條例第
    86條第1項規定加重其刑。被告於肇事後，於警員前往現場
    處理時，當場承認為肇事人，有臺南市政府警察局永康分局
    交通分隊道路交通事故肇事人自首情形紀錄表1紙附卷可稽
    ，合於刑法自首之要件，請依刑法第62條規定得減輕其刑。
三、依刑事訴訟法第451條第1項聲請逕以簡易判決處刑。　　
　　此　　致
臺灣臺南地方法院
中　　華　　民　　國　 111　　年　　1 　　月　　4 　　日
　　　　　　　　　　　　　　　檢察官  蘇榮照
本件證明與原本無異
中　　華　　民　　國　 111　　年　　1 　　月　　17　　日
                              書記官  鍾明智
【附件二】